【裁判字號】    99,簡上,1066
【裁判日期】    991108
【裁判案由】    家暴傷害等
【裁判全文】
臺灣板橋地方法院刑事判決            99年度簡上字第1066號
上  訴  人  臺灣板橋地方法院檢察署檢察官
被      告  丙○○
上列上訴人因被告傷害案件，不服本院中華民國99年8 月18日99
年度簡字第6117號第1 審刑事簡易判決（聲請簡易判決處刑案號
：99年度偵字第14757 號），提起上訴，管轄第2 審之本院合議
庭判決如下：
    主  文
上訴駁回。
    事  實
一、本案經管轄第2 審之本院合議庭審理結果，認原審以被告犯
    刑法第277 條第1 項之傷害罪，處拘役50日，如易科罰金，
    以新臺幣1,000 元折算1 日，以及犯同法第309 條第1 項之
    公然侮辱罪，處罰金新臺幣5,000 元，如易服勞役，以新臺
    幣1,000 元折算1 日在案，經核其認事用法及量刑均無不當
    ，應予維持；除就原審判決書所載「丙○○為甲○○配偶之
    伯父」等字詞，應予以更正為「丙○○為甲○○配偶之胞兄
    」【按：原檢察官聲請簡易判決處刑書犯罪事實欄第1 行則
    記載「丙○○為甲○○之姪子」】外，餘均並引用如附件原
    審刑事簡易判決書記載之事實、證據及理由。
二、上訴意旨以：按因犯罪而受損害之人，於刑事訴訟程序得附
    帶提起民事訴訟，對於被告及依民法負賠償責任之人，請求
    回復其損害；提起附帶民事訴訟，應於刑事訴訟起訴後第2
    審辯論終結前為之，但在第1 審辯論終結後提起上訴前，不
    得提起，刑事訴訟法第487 條、第488 條定有明文。經查告
    訴人因犯罪而受損害，得附帶提起民事訴訟，對於被告請求
    賠償其損害，惟本案法院第1 審判決業已審結，揆諸前揭法
    律規定，須俟提起上訴程序以求救濟。復按刑事審判之量刑
    ，旨在實現刑罰權之分配正義，故法院對科刑判決之被告量
    刑，應符合罪刑相當原則，使罰當其罪，以契合人民之法律
    感情；此於刑法第57條明定科刑時應審酌一切情狀，尤應注
    意該條所列各款情形，以為科刑輕重之標準；又量刑輕重與
    否，固屬實體法上賦予法院得為自由裁量之事項，惟法院行
    使此項職權時，除應審查被告是否符合法定要件外，仍應受
    比例原則與平等原則等一般法律原則之支配，以期達成客觀
    上之適當性、相當性與必要性之價值要求；若違反比例原則
    、平等原則時，自有濫用裁量權之違法，最高法院96年度臺
    上字第2357號判決可資參照。經核原審判決確未審酌被告對
    告訴人心理、生活影響均甚鉅等情事，量刑有不符罪刑相當
    原則之嫌。綜上，上訴人請求上訴尚非顯無理由。綜上所述
    ，依法提起上訴，並檢附聲請檢察官提起上訴狀，請斟酌上
    述理由，另為被告適當之宣告刑等語。
三、按有關刑之量定，乃實體法上賦予法院得為自由裁量之事項
    ，倘原審法院量刑未逾越法律所規定之範圍，又無濫用權限
    之情形，即不得任意指摘為違法。原審判決認定被告犯罪事
    實明確，進而，審酌被告不思以理性處理事情，僅因細故即
    恣意毆打、辱罵告訴人，足見其法治觀念薄弱，兼衡其犯罪
    之動機、目的、手段、造成告訴人之受傷程度，暨被告犯罪
    後之態度等一切情狀，予以論罪科刑，其認事用法既無違誤
    ，量刑亦難謂為不當。檢察官依告訴人請求提起上訴，認為
    原審量刑過輕，尚無可採，應予駁回。
據上論斷，應依刑事訴訟法第455 條之1 第3 項、第368 條、第
373 條，判決如主文。
本案由檢察官乙○○聲請本院以簡易判決處刑，經檢察官蘇逸修
到庭執行職務。
中    華    民    國    99    年    11    月    8     日
                  刑事第2 庭審判長法  官  王屏夏
                                  法  官  曹惠玲
                                  法  官  黎錦福
上列正本證明與原本無異。
不得上訴。
                                  書記官  蔡麗春
中    華    民    國    99    年    11    月    8     日
==========================================================
附件：原審判決書

司法院資訊處製作；財團法人民間司法改革基金會備份。
